【裁判字號】    95,交訴,37
【裁判日期】    951213
【裁判案由】    公共危險
【裁判全文】
臺灣宜蘭地方法院刑事判決              95年度交訴字第37號
公  訴  人  臺灣宜蘭地方法院檢察署檢察官
被      告  甲○
上列被告因公共危險案件，經檢察官提起公訴（95年度偵字第32
75號），本院判決如下：
    主  文
甲○駕駛動力交通工具肇事，致人受傷而逃逸，累犯，處有期徒
刑柒月。
    事  實
一、甲○前因業務過失致死案件，經本院於民國92年7月17日以9
    2年度羅交簡字第28號判決判處有期徒刑5月確定，於92年9
    月16日執行完畢。又因業務過失致死案件，經台灣基隆地方
    法院於95年5月22日以95年度瑞交簡字第7號判決判處有期徒
    刑6月確定，甫於95年7月25日執行完畢。詎仍不知悛悔，復
    於95年8月7日中午12時30分許，駕駛車牌號碼AB-1457號自
    用小客車，沿宜蘭縣壯圍鄉○○道路由過嶺村往中道中學（
    由西往東）方向行駛，途經宜蘭縣壯圍鄉○○○路與南北六
    路交岔路口時，原應注意其所行駛之行向道路近路口處地面
    上劃設有白色倒三角形之讓路標線，用以警告車輛駕駛人前
    有幹道應減速慢行，或停車讓幹道車先行；車輛行至無號誌
    之交叉路口，支道車應暫停讓幹道車先行之規定，而依當時
    情形，亦無不能注意情事，竟疏未注意，適有張佑禎駕駛車
    牌號碼U3-3259號自用小客車沿宜蘭縣壯圍鄉壯六往忠孝村
    （由南往北）方向行駛，亦經上開路口，閃避不及，二車發
    生碰撞，張佑禎因而受有頭部挫傷、右膝挫傷、左手指第4
    指挫傷等傷害（過失傷害部份業經張佑禎撤回告訴，另由宜
    蘭地方法院檢察署為不起訴處分），甲○於肇事後並未停車
    查看，亦未對張佑禎施以必要之救護即繼續駕車逃逸，嗣為
    警依撞擊後遺留之AB-1457號車牌1面循線查獲。
二、案經張佑禎訴由宜蘭縣警察局礁溪分局報請台灣宜蘭地方法
    院檢察署檢察官偵查起訴。
    理  由
一、被告甲○對於公訴人所提出之證據，其證據能力均不爭執，
    合先敘明。
二、被告矢口否認有肇事逃逸之犯行，辯稱：「我的車輛是靜止
    狀態，被害人車速很快，我只感覺到我的車子前面有車子經
    過，我的車子因風晃動一下，他的車子就過去了，我也不知
    道他後來跌到水溝裡」云云。經查：
（一）被告於95年8月7日中午12時30分許，駕駛車牌號碼AB-145
      7號自用小客車，沿宜蘭縣壯圍鄉○○道路由過嶺村往中
      道中學（由西往東）方向行駛，途經宜蘭縣壯圍鄉○○○
      路與南北六路交岔路口等情，為被告自白不諱，且有告訴
      人張佑禎之於警訊及本院審理時結證之證述可參。斯時告
      訴人駕駛車牌號碼U3-3259號自用小客車沿宜蘭縣壯圍鄉
      壯六往忠孝村（由南往北）方向行駛，亦經上開路口，閃
      避不及，二車發生擦撞，告訴人因而受有頭部挫傷、右膝
      挫傷、左手指第四指挫傷等傷害，有告訴人於警詢及本院
      審理中結證證述可參，且有宜蘭醫院診斷證明書在卷可稽
      ，復有道路交通事故採證照片12紙附卷可憑。
（二）按設於支道路口之白色倒三角形之讓路線標誌，用以警告
      車輛駕駛人前有幹道應減速慢行，或停車讓幹道車先行；
      車輛行至無號誌之交岔路口，支道車應暫停讓幹道車先行
      ，分別為道路交通標誌標線號誌設置規則第172 條第1項
      及道路交通安全規則第102條第1項第2款所明定。被告所
      行駛之行向道路近路口處地面上劃設有白色倒三角形之讓
      路線標誌，有道路交通事故調查報告表（一）、（二）、
      道路交通事故現場圖各乙份及上開現場照片在卷可參，被
      告於行經前揭無號誌之交岔路口時，本應注意上述規定，
      且依當時情形，並無不能注意之情事，竟疏未注意暫停讓
      屬幹道車之告訴人先行，以致肇事，被告就本件事故自有
      過失。
（三）被告雖辯稱當時車子是靜止狀態遭告訴人撞擊云云，惟查
      ：告訴人於本院審理時結證證稱：被告車輛係在行進中等
      語明確。且苟被告之車輛係在靜止中遭撞擊，被告苟有不
      下車查看車損情形而逕自駛離之理，是被告所辯，顯與常
      情不符，而不足採。
（四）至被告於本院審理時辯稱其所駕駛之車輛與告訴人之車輛
      並未曾發生碰撞，伊不知發生事故，無肇事逃逸之犯意云
      云，惟查，被告肇事後逃逸之情節，業據告訴人於警訊及
      本院審理時結證在卷。且被告於警詢時已坦承確有與告訴
      人之車輛發生擦撞，當時認為自己是被撞擊者才將車輛開
      走等語，於偵查中亦供稱：伊知道有發生擦撞，以為沒事
      就開走了等語。又依上開採證照片所示，被告在現場遺有
      車牌1面（警卷第18頁上），被告車輛前保險桿有明顯長
      形刮痕（警卷第20頁）、告訴人之車輛右後側有刮痕（警
      卷第18頁下），顯見係被告所駕駛車輛之前端與告訴人之
      車輛右後側發生撞擊，且撞擊情形非輕，以致被告之車牌
      掉落，是被告辯稱不知發生事故，顯與事理有違，應係卸
      責之詞，不足採信。事證明確，被告犯行應堪認定。
三、核被告所為，係犯刑法第185條之4肇事逃逸罪。被告前因業
    務過失致死案件，經本院於92年7月17日以92年度羅交簡字
    第28號判決判處有期徒刑5月確定，於92年9月16日執行完畢
    。又因業務過失致死案件，經台灣基隆地方法院於95年5 月
    22日以95年度瑞交簡字第7號判決判處有期徒刑6月確定，甫
    於95年7月25日執行完畢，有台灣高等法院被告前案紀錄表1
    份在卷足憑，其於5年內再犯本件有期徒刑以上之罪，核屬
    累犯，依刑法第47條第1項之規定加重其刑。爰審酌本件被
    告前已有二次業務過失致死之前案，仍不知謹慎駕駛，再發
    生本件事故，並於肇事後逃逸，輕忽他人之生命、身體法益
    甚鉅，惟本件事故告訴人所生之損害非鉅，且已就過失傷害
    部分與告訴人達成和解並給付賠償，此部分態度尚稱良好等
    一切情狀，量處如主文所示之刑。
據上論斷，應依刑事訴訟法第299條第1項前段，刑法第185條之4
、刑法第47條第1項判決如主文。
本案經檢察官吳廣莉到庭執行職務
中    華    民    國    95    年    12    月    13    日
                  交通法庭  審判長法  官  林楨森
                                  法  官  蘇錦秀
                                  法  官  謝佩玲
以上正本證明與原本無異。
如不服本判決應於收受本判決後10日內向本院提出上訴書狀，其
未敘述上訴理由者，並得於提起上訴後10日內向本院補提理由書
狀(均須按他造當事人之人數附繕本)「切勿逕送上級法院」。
                                  書記官  藍友隆
中    華    民    國    95    年    12    月    18    日
附錄法條：
中華民國刑法第185條之4
駕駛動力交通工具肇事，致人死傷而逃逸者，處6月以上5年以下
有期徒刑。


司法院資訊處製作；財團法人民間司法改革基金會備份。
